【裁判字號】    88,上易,1897
【裁判日期】    890127
【裁判案由】    竊盜
【裁判全文】
臺灣高等法院臺南分院刑事判決          八十八年度上易字第一八九七號   Ｃ
      上  訴  人
      即  被  告  乙  ○  ○
右上訴人因竊盜案件，不服臺灣臺南地方法院八十八年度易字第一七七三號中華民國
八十八年八月三十一日第一審判決（起訴案號：臺灣臺南地方法院檢察署八十八年度
偵字第五五三三號），提起上訴，本院判決如左：
      主      文
上訴駁回。
      事      實
一、乙○○意圖為自己不法之所有，於民國（下同）八十八年三月十一日凌晨零時至
    四時之間，在嘉義縣鹿草鄉重寮村中寮八十四之十四號對面空地處，持甲○○置
    放於車內之鑰匙一把，啟動引擎竊取甲○○所有停放在該處之農用拼裝車一輛，
    得手後並將該車開往台南縣六甲鄉○○村○○路一一一○號楊泰山（所涉贓物罪
    嫌，業經檢察官為不起訴處分）所經營之汽車修配廠處寄放託售，嗣於八十八年
    三月二十日上午十時三十分許，為甲○○在上址發現該車而報警查獲。
二、案經臺南縣警察局麻豆分局報請臺灣臺南地方法院檢察署檢察官偵查起訴。
      理      由
一、訊據上訴人即被告乙○○固不否認有於右揭時、地將該農用拼裝車開到楊泰山處
    寄售等情，惟矢口否認有竊盜犯行，辯稱：是丙○○欠伊錢，叫他的朋友黃永和
    打電話給伊，叫伊去嘉義縣義竹鄉農會倉庫旁牽該拼裝車抵債的，因去年底丙○○就有告訴伊他欠的債要由他父親的拼裝車給伊抵債，後來今年三月他的朋友就
    打電話給伊叫伊去義竹牽車。伊當天早上還到義竹派出所詢問值班警員拼裝車是
    否可查出是贓車云云。惟查，上開農用拼裝車係被害人甲○○於八十八年三月十
    一日凌晨零時至四時之間，在嘉義縣鹿草鄉重寮村中寮八十四之十四號對面空地
    處失竊等情，業據被害人甲○○指訴綦詳，並有贓物領結單一紙附卷可資佐證。
    又丙○○並未積欠被告工資，亦未叫被告去牽拼裝車抵債，且其早於八十八年一
    月二十六日因偽造文書案件進入臺灣嘉義監獄鹿草分監執行等情，亦據證人丙○○於警訊、偵查及原審審理中到庭證述明確，並有丙○○在押在監資料在卷可稽
    ，則證人丙○○既於八十八年一月二十六日即已入監執行，而該車卻是同年三月
    十一日凌晨才遭竊，自無可能是證人丙○○找朋友黃永和去指使被告開走該車抵
    債，參以被告並無法提供黃永和之年籍住所以供查證，竟以黃永和現在通緝中塘
    塞其詞，足見被告辯稱係丙○○之朋友黃永和叫伊去牽走拼裝車云云，顯係飾卸
    之詞，不足採信。又證人即嘉義縣警察局布袋分局義竹派出所警員丁○○於本院
    審理中到庭證稱：伊於八十八年三月十一日上午十一時至十二時值班時被告有在
    派出所外面問伊拼裝車沒有車牌，可否用電腦查出失竊資料，伊跟他說沒辦法，
    當時並未看見那部拼裝車等語，參之被告既自稱係丙○○告訴伊要將他父親的拼
    裝車給伊抵債云云，並未向其表示該拼裝車係來源不明之物，而被告竟主動向警
    員查詢是否贓車。益見被告係於竊得該拼裝車後，為謀出售牟利，又恐事後為人
    發覺係贓車，故先向警員確定拼裝車無法查出係贓車後，始將該車寄放在楊泰山
    所經營之汽車修配廠處託售，其心虛之情，不言可喻，是證人丁○○上開證詞，
    亦不足資為其有利之證據。況證人楊泰山於偵查中證稱，於八十八年三月十一日
    被告將該車開到楊某處之前數日，楊某之母即告知楊某，有一名「福仔」之人表
    示其老闆欠其金錢，要將一輛車交楊某抵債等語。足見在該車遭竊前，被告已有
    意行竊並交楊某代為出售。本件事證明確，被告犯行足堪認定。
二、核被告乙○○所為，係犯刑法第三百二十條第一項之竊盜罪。原審審酌被告犯罪
    之動機、目的、手段、所生損害、所得利益、犯罪後態度等一切情狀，引依刑法
    第三百二十條第一項，罰金罰鍰提高標準條例第一條前段之規定，量處有期徒刑
    八月，以資懲儆。其認事用法核無違誤，量刑亦稱允當，被告上訴意旨，仍執前
    詞，否認犯罪，為無理由，應予駁回。
據上論斷，應依刑事訴訟法第三百六十八條，判決如主文。
本案經檢察官羅清溪到庭執行職務。
中    華    民    國      八十九      年      一      月      二十七    日
                                  臺灣高等法院臺南分院刑事第二庭
                                      審判長法官  游    明    仁
                                            法官  李    文    福
                                            法官  呂    佳    徵
右正本證明與原本無異。
不得上訴。
                                      法院書記官  陳    嘉    琍
中    華    民    國      八十九      年      一      月      二十九    日
本案論罪科刑條文：
刑法第三百二十條第一項：
    意圖為自己或第三人不法之所有，而竊取他人之動產者，為竊盜罪，處五年以下
    有期徒刑、拘役或五百元以下罰金。


司法院資訊處製作；財團法人民間司法改革基金會備份。
